【裁判字號】    99,易,927
【裁判日期】    990621
【裁判案由】    傷害
【裁判全文】
臺灣臺北地方法院刑事判決               99年度易字第927號
公  訴  人  臺灣臺北地方法院檢察署檢察官
被      告  乙○○
上列被告因傷害案件，經檢察官聲請簡易判決處刑（98年度偵續
字第968號），本院受理後（99年度簡字第931號），認不宜以簡
易判決處刑，經改依通常程序審理，判決如下：
    主  文
乙○○傷害人之身體，處罰金新台幣參仟元，如易服勞役，以新
台幣壹仟折算壹日。
    事  實
一、乙○○係台北縣新店市○○路147巷內景觀社區大廈管理委
    員會主任委員，陳修明則是新店市○○路145巷綠野香坡社
    區總幹事。緣景觀社區大廈住戶出入均需經綠野香坡社區，
    並由綠野香坡社區設置警衛亭管制人員進出，雙方因社區通
    行權涉訟中。乙○○於民國98年6月12日下午8時49分許，駕
    車行經新店市○○路145巷綠野香坡社區門口警衛亭，因汽
    車感應卡無法為電動感應柵欄讀取，下車要求綠野香坡社區
    警衛亭協助排除障礙，而與甲○○發生爭執，竟出手推擠甲
    ○○，嗣甲○○回警衛亭欲以電話報警時，乙○○竟基於傷
    害人身體之犯意，從警衛亭門口將甲○○拉出，致甲○○跌
    倒受有左膝挫傷、表淺擦傷、右踝扭傷之傷害。
二、案經甲○○訴由臺北縣政府警察局新店分局移送臺灣臺北地
    方法院檢察署檢察官聲請簡易判決處刑書。
    理  由
一、訊之被告乙○○，否認上開傷害犯行，辯稱：沒有拉陳修明
    ，不知道他的腳為何受傷，可能他自己跌倒云云。惟查，上
    開傷害事實，業經被害人陳修明迭於本院及偵查中證稱明確
    ，並有被害人提出當時之監視器錄影光碟可據（98年偵字第
    19224號卷第28頁，以下稱偵卷），而甲○○跌倒受有左膝
    挫傷、表淺擦傷、右踝扭傷之傷害亦有財團法人佛教慈濟醫
    院臺北分院診斷證明書在卷可明（同上偵卷第20頁）。該錄
    影光碟經檢察官勘驗結果：20時49分許，被告開車靠近警衛
    亭欲進入社區，先與守衛孫繼山交談，被害人走出警衛亭靠
    近被告所駕車輛，被告下車走向被害人，先推被害人一把，
    後拉被害人，孫繼山與被告之妻朱競華上前攔阻等情，除有
    勘驗筆錄外（98年偵續字第968號卷第14頁，以下稱偵續卷
    ），並有翻拍自錄影光碟之照片數張可查（偵卷第22-25頁
    ），而證人朱競華即被告之妻於偵查中亦證稱：我先生就去
    拉被害人，被害人有跌倒，我與孫繼山有去拉他等語（偵續
    卷第10頁），而被告於偵查中亦不否認有拉被害人等語（偵
    續卷第10頁），綜上證據，被告辯稱沒有拉被害人，不知他
    如何受傷云云，為卸責之詞，不足採信，其犯行堪以認定。
二、核被告所為，係犯刑法第277條第1項之傷害罪。爰審酌被告
    之品行、犯罪之動機、目的、手段、犯罪時所受之刺激、被
    害人所受傷害程度及被告犯罪後之態度等一切情狀，量處如
    主文所示之刑，並諭知易服勞役之折算標準。
據上論斷，應依刑事訴訟法第299條第1項前段，刑法第277條第1
項、第42條第3項、刑法施行法第1條之1，判決如主文。
本案經檢察官蔡興華到庭執行職務。
中    華    民    國    99    年    6     月    21    日
                  刑事第八庭    法  官  林鳳珠
以上正本證明與原本無異。
如不服本判決應於收受送達後10日內向本院提出上訴書狀，並應
敘述具體理由；其未敘述上訴理由者，應於上訴期間屆滿後20日
內向本院補提理由書（均須按他造當事人之人數附繕）「切勿逕
送上級法院」。
                                書記官  王祥鑫
中    華    民    國    99    年    6     月    21    日
附錄本案論罪科刑法條全文
刑法第277條第1項：傷害人之身體或健康者，處3年以
下有期徒刑、拘役或1,000元以下罰金。

司法院資訊處製作；財團法人民間司法改革基金會備份。
